【裁判字號】    89,親,43
【裁判日期】    890630
【裁判案由】    否認子女
【裁判全文】
臺灣臺南地方法院民事判決  八十九年度親字第四十三號
    原      告  丙○○
    訴訟代理人  周進田律師
    被      告  乙○○      住.
    兼  右一人
    法定代理人  甲○○      住.
右當事人間請求否認子女事件，本院判決如左：
    主      文
確認被告乙○○非被告甲○○與原告所生之子。
訴訟費用由被告負擔。
    事      實
甲、原告方面：
一、聲明：如主文所示。
二、陳述：
（一）原告與被告甲○○於民國（下同）六十八年間結婚，並育有女兒二人：蔡佩芬
      （七十一年九月六日生）、蔡佩琪（七十五年二月一日生），嗣被告甲○○於
      七十八年五月底因細故離家出走，夫妻即未有同居之事實，且於八十三年五月
      二十八日經鈞院以八十三年度婚字第二四四號判決被告甲○○應與原告同居確
      定在案，後來雙方於八十三年九月二十四日達成協議離婚。詎被告甲○○於七
      十八年離家後在外居住，竟與他人生有一子即被告乙○○（八十一年十一月六
      日生），戶籍登記仍登載為原告之婚生子，並於八十九年五月二十九日將被告
      乙○○之戶籍遷入原告戶內，原告始知上情。
（二）按民法第一千零六十三條第一項推定之婚生子女，如夫妻之一方能證明妻非自
      夫受胎者，得於知悉子女出生之日起，一年內提起否認之訴，同條第二項定有
      明文。查被告甲○○受胎被告乙○○期間，並無與原告同居之事實，已如前述
      ，原告至八十九年五月二十九日始知被告甲○○於婚姻關係期間在外與他人生
      有被告乙○○。爰於法定期間內，依上開規定提起本件訴訟。
三、證據：提出戶籍謄本一件及本院八十三年度婚字第二四四號民事判決影本一件。
乙、被告方面：
一、聲明：對原告之訴無意見。
二、陳述：自認原告主張之事實。
    理      由
一、本件原告主張與被告甲○○於六十八年間結婚後，育有女兒二人：蔡佩芬（七十
    一年九月六日生）、蔡佩琪（七十五年二月一日生），嗣被告甲○○另雖另於婚
    姻關係存續中之八十一年十一月六日產下被告乙○○，惟被告甲○○早於七十八
    年五月底，即因細故離家出走，自此與原告未再有同居之事實，且經本院於八十
    三年五月二十八日以八十三年度婚字第二四四號判決被告甲○○應與原告同居確
    定在案，嗣原告與被告甲○○於八十三年九月二十四日達成協議離婚並辦理戶籍
    登記之事實，業據原告提出戶籍謄本一件及本院八十三年度婚字第二四四號民事
    判決影本一件為證，復為被告二人所不爭執，自堪信為真實。
二、按從子女出生日回溯第一百八十一日起至第三百零二日止為受胎期間，妻之受胎
    係在婚姻關係存續中者，推定其所生子女為婚生子女；前項推定，如夫妻之一方
    能證明妻非自夫受胎者，得提起否認之訴，但應於知悉子女出生之日起，一年內
    為之，民法第一千零六十二條第一項、第一千零六十三條定有明文。經查：
（一）原告與被告甲○○於六十八年間結婚迄八十三年九月二十三日即辦妥離婚登記
      之前一日之婚姻關係存續中，被告乙○○於八十一年十一月六日出生，是本件
      被告乙○○之受胎期間在被告甲○○與原告婚姻關係存續中，則被告乙○○依
      法自應推定為原告與被告甲○○之婚生子。
（二）然查，兩造自七十八年五月底起即未同住，被告甲○○亦自承被告乙○○非其
      自原告受胎所生，堪認被告乙○○應非被告甲○○自原告受胎之子，原告主張
      被告乙○○非自其受胎所生等情，應堪採信。
三、依前所述，被告乙○○確非被告甲○○自原告受胎所生之婚生子，被告乙○○於
    八十一年十一月六日出生，距兩造均不爭執之原告於八十九年五月二十九日知悉
    此事起至提起本件訴訟，尚未逾一年之期間，揆諸首開規定，原告求為確認被告
    乙○○非被告甲○○與原告所生之婚生子，洵屬正當，應予淮許。
四、據上論結，本件原告之訴為有理由，依民事訴訟法第七十八條、第八十五條第一
    項前段，判決如主文。
中      華      民      國    八十九    年      六      月      三十    日
                                        臺灣臺南地方法院民事第三庭
~B法      官  謝靜慧
右正本證明與原本無異
中      華      民      國    八十九    年      六      月      三十    日
~B法院書記官  謝素嬿


司法院資訊處製作；財團法人民間司法改革基金會備份。
